【裁判字號】    92,易,738
【裁判日期】    920620
【裁判案由】    竊盜等
【裁判全文】
臺灣高雄地方法院刑事判決                          九十二年度易字第七三八號
    公  訴  人  臺灣高雄地方法院檢察署檢察官
    被      告  乙○○
右列被告因竊盜案件，經檢察官聲請簡易判決處刑（九十二年度偵字第一五二一號）
及移
判決處刑，簽移本院依通常程序審理，本院判決如左：
    主  文
乙○○連續竊盜，處有期徒刑陸月，如易科罰金，以參佰元折算壹日。
    事  實
一、乙○○基於意圖為自己不法所有之概括犯意，先於民國九十二年一月七日下午一
    時十分許，見丙○○位於高雄市○○區○○街十六號住處之大門未關，竟無故侵
    入丙○○前揭住宅一樓，趁丙○○不注意之際，竊取丙○○所有掛在神壇上神像
    之金牌一面，得手後將該金牌藏放在外套左胸口袋內，正欲離去之際，即遭丙○○發現並喝令其不准離去，在丙○○要求之下，乙○○始自口袋內取出上開竊得
    之金牌，經丙○○報警而查獲。乙○○復承前揭犯意，於九十二年二月十一日下
    午四時許，在丁○○○所經營位於高雄市○○區○○街一八七巷十五號之自助餐
    店內，趁丁○○○不注意之際，竊取丁○○○置於自助餐桌上之現金新臺幣（下
    同）一百五十元，得手後將上開金錢放進口袋之際，經甲○○發覺而報警查獲。
二、案經被害人丙○○訴由高雄市政府警察局楠梓分局移送臺灣高雄地方法院檢察署
    檢察官偵查起訴及移送併案審理。
    理  由
一、訊之被告乙○○對於前揭時、地進入告訴人丙○○住宅並拿取神像上金牌一面之
    事實固不諱言，惟矢口否認有何侵入住宅及連續竊盜犯行，辯稱：伊與丙○○家
    人認識，於九十二年一月七日，本來要去丙○○家找他們，後來看到神壇上神像
    掛著一面金牌，就將金牌拿出來，伊拿金牌只是想看看而已，伊沒有竊取金牌之
    意思，另於九十二年二月十一日，伊去買自助餐，老闆娘要找錢時，伊不小心去
    碰到置於桌上之一百五十元，並沒有將一百五十元拿起來，伊沒有竊取之意思云
    云。經查：被告乙○○於九十二年一月七日下午一時十分許，無故侵入丙○○住
    宅，竊取丙○○所有置放在一樓神壇桌上之金牌一面，得手後將該金牌藏放在外
    套左胸口袋內，正欲離去之際，即遭丙○○發現並喝令其不准離去，在丙○○要
    求之下，乙○○始自口袋內取出上開竊得之金牌等情，業據告訴人丙○○於警訊
    、偵訊中及本院審理時指述甚詳，而被告乙○○對於進入該住宅內拿取掛於神壇
    上神像之金牌一面之情亦坦承在卷，衡情，一般人對於神壇上神像均抱持敬畏之
    意，焉有隨意將掛於其上之金牌拿下觀賞之理？況告訴人丙○○於本院調查時亦
    已陳明不認識被告乙○○之情，是被告乙○○前開辯稱：伊與丙○○家人認識，
    當日去他家找他們，看到神像掛著一面金牌，就將金牌拿出來看看云云，顯係事
    後卸責之詞，不足採信。又被告乙○○於九十二年二月十一日下午四時許，在高
    雄市○○區○○街一八七巷十五號，竊取被害人丁○○○置於自助餐桌上之一百
    五十元之事實，業據被害人丁○○○於警訊中指訴綦詳，而被告當日確係拿取置
    於餐桌上之一百五十元，握於手中而欲放進口袋一節，亦經目擊證人甲○○迭於
    警訊及本院調查時證述明確，足見被告乙○○確有竊取前揭一百五十元無訛。被
    告乙○○辯稱：伊不小心去碰到置於桌上之一百五十元，並沒有將一百五十元拿
    起來云云，與前開事證不符，亦不足採信。此外，復有贓物認領保管收據二紙附
    卷可稽，被告乙○○前開侵入住宅及連續竊盜犯行，事證明確，堪以認定。
三、被告乙○○侵入丙○○住宅竊取其金牌一面，核其所為係犯刑法第三百零六條第
    一項無故侵入住宅罪及第三百二十條第一項普通竊盜罪；又竊取丁○○○之現金
    一百五十元，核其所為係犯刑法第三百二十條第一項之普通竊盜罪。被告乙○○
    所犯二次竊盜罪，時間緊接、方法相同，所犯基本構成要件相同，顯係出於概括
    之犯意為之，為連續犯，爰依刑法第五十六條之規定論以一罪，並加重其刑。又
    所犯侵入住宅罪及普通竊盜罪間，有方法目的關係，為牽連犯，應從一重普通竊
    盜罪論處；公訴人移送併案審理部分（九十二年度偵字第三七０三號及九十二二
    月十一日之竊盜犯行），雖未據起訴，惟與已起訴部分之犯罪事實，有連續犯之
    裁判上一罪之關係，為起訴效力所及，依審判不可分原則，本院自得一併審理，
    併此敘明。爰審酌被告乙○○年輕力壯，不思以己力賺取所需，竟竊取他人財物
    ，造成被害人等財產上之損失，且犯後否認犯行，空言狡辯，毫無悔意，惡性非
    輕，惟念被害人丙○○、丁○○○所受之損害不大，遭竊物品均已取回等一切情
    狀，量處如主文所示之刑，並諭知易科罰金之折算標準。
據上論斷，應依刑事訴訟法第四百五十二條、第二百九十九條第一項前段，刑法第五
十六條、第三百零六條第一項、第三百二十條第一項、第四十一條第一項前段，罰金
罰鍰提高標準條例第一條前段、第二項，判決如主文。
本案經檢察官林美靜到庭執行職務。
中      華      民      國      九十二      年     六      月   二十    日
                                  臺灣高雄地方法院刑事第六庭
                                      審判長 法  官       李政庭
                                             法  官       周玉群
                                             法  官       邱泰錄
右正本證明與原本無異。
如不服本判決，應於判決送達後十日內，向本院提出上訴狀。
                                             書記官       林慧君
中    華    民    國      九十二      年      六      月   二十三      日
附錄本判決論罪科刑法條：
中華民國刑法第三百零五條
 (恐嚇危害安全罪)
以加害生命、身體、自由、名譽、財產之事，恐嚇他人致生危害於安全者
，處二年以下有期徒刑、拘役或三百元以下罰金。
刑法第三百二十條第一項：
意圖為自己或第三人不法之所有，而竊取他人之動產者，為竊盜罪，處五年以下有期
徒刑、拘役或五百元以下罰金。


司法院資訊處製作；財團法人民間司法改革基金會備份。
